【裁判字號】    92,訴,44
【裁判日期】    920422
【裁判案由】    違反毒品危害防制條例
【裁判全文】
臺灣花蓮地方法院刑事判決                            九十二年度訴字第四四號
    公  訴  人  臺灣花蓮地方法院檢察署檢察官
    被      告  甲○○
右列被告因違反毒品危害防制條例案件，經檢察官提起公訴（九十一年度毒偵字第五
一二號、九十二年度毒偵字第三十號），本院判決如左：
    主  文
甲○○連續施用第一級毒品，累犯，處有期徒刑玖月，扣案的海洛因壹包（淨重貳點
玖公克），沒收銷燬之，注射針筒參支，沒收之；又連續施用第二級毒品，累犯，處
有期徒刑陸月，扣案的安非他命貳包（含袋共重貳拾點壹公克），沒收銷燬之，安非
他命吸食器壹組，沒收之；應執行有期徒刑壹年貳月，扣案的海洛因壹包（淨重貳點
玖公克）安非他命貳包（含袋共重貳拾點壹公克），均沒收銷燬之，注射針筒參支、
安非他命吸食器壹組，均沒收之。
    事  實
一、甲○○在民國九十年間曾因贓物案件，經本院以九十年度訴字第一七八號判處有
    期徒刑三月確定後，於九十一年四月八日易科罰金執行完畢。另甲○○在八十九
    年間因為施用毒品案件，經本院以九十年度毒聲字第一三四號裁定送觀察勒戒後
    ，認為沒有繼續施用毒品傾向，而由檢察官於民國九十年三月二十三日以九十年
    度毒偵緝字第四四號、九十年度毒偵字第二三０號不起訴處分確定，甲○○後又
    因為施用第一級、第二級毒品案件，由本院以九十年度毒聲字第四八五號裁定送
    觀察、勒戒後，研判有繼續施用毒品傾向，而經本院以九十年度毒聲字第七一三
    號裁定令入戒治處所執行強制戒治一年，並經本院以九十年度花易字第十九號分
    別判處有期徒刑七月及五月，應執行有期徒刑一年確定，而強制戒治部分執行後
    ，經評估認為沒有繼續施用毒品傾向，而經本院以九十一年度毒聲字第一０九號
    為停止戒治，所餘戒治期間付保護管束的裁定，沒想到甲○○在停止戒治後竟仍
    基於施用第一級、第二級毒品的概括犯意，自九十一年七、八月間起至同年十一
    月五日下午三時許，又連續在花蓮縣花蓮市○○路三二二號四樓之一住處分別施
    用第一級海洛因、第二級毒品安非他命多次，為警於同年月五日在花蓮市國福里
    國福三十一之十號扣得第一級毒品海洛因一包（淨重二點九公克）、第二級毒品
    安非他命二包（含袋共重二十點一公克）、施用毒品之器具注射針筒三支、安非
    他命吸食器一組，及採其尿液送驗後查獲，並經本院以九十二年度毒聲字第六六
    號裁定令入戒治處所施以強制戒治一年。
二、案經花蓮縣警察局花蓮分局報告台灣花蓮地方法院檢察署檢察官偵查起訴。
    理  由
一、本案被告甲○○在審理中對於在右述的時間、地點連續施用第一級毒品海洛因及
    第二級毒品安非他命的犯罪事實，都已經坦白承認，而且被告於查獲後所排放的
    尿液經送請檢驗的結果，均呈嗎啡及安非他命陽性反應，有列管毒品人口尿液檢
    體採集送驗記錄表二紙、花蓮縣衛生局煙毒尿液檢驗成績書一紙、慈濟大學濫用
    藥物檢驗中心九時一一年十一月十五日慈藥字第九一一一一五一二號函所附的檢
    驗總表一紙附在卷內可供參考，又扣案的白粉送驗後證實為第一級毒品海洛因的
    事實，也有法務部調查局九十一年十一月二十七日調科壹字第二八００００三九
    六號鑑定通知書紙附卷可查，此外，並有海洛因壹包、安非他命二包及注射針筒
    三支、安非他命吸食器一組等物扣案，足以佐證被告自白的真實性。而被告先前
    因為施用毒品案件，經過觀察、勒戒後，認為無繼續施用毒品之傾向，經公訴人
    為不起訴處分確定後，又在五年之內，再犯施用毒品犯行，經本院裁定執行觀察
    、勒戒及強制戒治，並經本院以九十年度花易字第十九號判處應執行有期徒刑一
    年確定後，復再為本次三犯施用毒品的行為，而經本院以九十二年度毒聲字第六
    六號裁定強制戒治的事實，有附在卷內的台灣花蓮地方法院檢察署刑案資料查註
    記錄表以及台灣高等法院被告全國前案紀錄表可供參酌，本件事證明確，被告於
    五年之內三犯施用毒品的行為可以認定。
二、被告甲○○的行為所觸犯的罪名是：毒品危害防制條例第十條第一項的施用第一
    級毒品罪及同條第二項的施用第二級毒品罪。被告持有第一級毒品海洛因及第二
    級毒品安非他命係為供施用，為施用毒品的犯行所吸收，不另論處，被告先後多
    次施用第一級毒品的犯罪行為，犯罪時間接近，觸犯的是構成犯罪要件相同的罪
    名，顯然是基於概括的犯意所為，為連續犯；而被告先後多次施用第二級毒品的
    犯罪行為，同樣也是犯罪時間接近，觸犯構成要件相同的罪名，顯然是基於概括
    犯意所為，亦屬於連續犯，二罪均應依刑法第五十六條規定，加重其刑度。至被
    告所犯的施用第一級毒品與施用第二級毒品二罪間，犯意各別，罪名也不同，應
    該要分論併罰。又被告在九十年間曾因贓物案件，經本院以九十年度訴字第一七
    八號判處有期徒刑三月確定後，於九十一年四月八日易科罰金執行完畢的事實，
    有前述台灣高等法院被告全國前案紀錄表在卷可查，被告在五年之內再犯本件有
    期徒刑以上的罪名，為累犯，依刑法第四十七條的規定，應加重其刑度。本院在
    審酌被告犯罪的動機、目的，之前已經有多次施用毒品的犯罪紀錄，並且經過觀
    察、勒戒及強制戒治之後，還是沒能戒掉屬於自殘行為的吸毒惡習，以及被告犯
    罪後坦承犯行，態度良好等一切情狀之後，分別量處如主文所記載的刑罰，並且
    依法定被告的應執行刑。
三、扣案的海洛因一包（淨重分別為二點九公克）是第一級毒品，安非他命二包（含
    袋共重二十點一公克）是第二級毒品，都應該依毒品危害防制條例第十八條第一
    項前段規定，宣告沒收銷燬之，注射針筒三支，是被告所有供施用第一級毒品海
    洛因所用之工具，吸食器一組，是被告所有供施用第二級毒品安非他命所用的工
    具，業據其陳明在卷，均應依刑法第三十八條第一項第二款規定宣告沒收。
據上論斷，應依刑事訴訟法第二百九十九條第一項前段，毒品危害防制條例第二十條
第三項、第十條第一項、第二項、第十八條第一項前段，刑法第十一條前段、第五十
六條、第四十七條、第五十一條第五款、第三十八條第一項第二款，判決如主文。
本案經檢察官乙○○到庭執行職務。
中      華      民      國      九十二      年    四    月    二十二  日
                                臺灣花蓮地方法院刑事庭
                                    法  官  陳  雅  敏
右正本證明與原本無異。
如對本判決不服，應於送達後十日內，向本院提出上訴狀。（應抄附繕本）告訴人或
被害人如對於本判決不服者，應具備理由請求檢察官上訴，其上訴期間之計算係以檢
察官收受判決正本之日期為準。
                                    法院書記官
中      華      民      國       九十二     年     四     月    二十三  日
附錄本判決論罪之法律條文：
毒品危害防治條例第十條：
施用第一級毒品者，處六月以上五年以下有期徒刑。
施用第二級毒品者，處三年以下有期徒刑。


司法院資訊處製作；財團法人民間司法改革基金會備份。
